臺灣桃園地方法院交通事件裁定　　　　100年度交聲字第467號
原處分機關　交通部公路總局新竹區監理所桃園監理站
異　議　人
即受處分人　胡湘芳
上列異議人因違反道路交通管理處罰條例案件，對於交通部公路
總局新竹區監理所桃園監理站民國100 年6 月9 日桃監裁字第裁
52-DB0000000號所為之處分（原舉發違反道路交通管理事件通知
單案號：桃警局交字第DB0000000 號）聲明異議，本院裁定如下
:
    主  文
異議駁回。
    理  由
一、原處分意旨略以：異議人即受處分人胡湘芳於民國100 年 4
    月28日晚間9 時許，騎乘車牌號碼CTW-599 號重型機車，行
    經有燈光號誌管制之桃園縣桃園市○○路與福吉三街路口時
    ，紅燈左轉至福吉三街，當場經桃園縣政府警察局桃園分局
    警員以桃警局交字第DB0000000 號違反道路交通管理事件通
    知單舉發（下稱舉發通知單）。嗣異議人依法提出申訴，經
    原處分機關交通部公路總局新竹區監理所桃園監理站，依道
    路交通管理處罰條例第53條第1 項、第63條第1 項第3 款（
    裁決書漏載第3 款）之規定，裁處異議人罰鍰新臺幣（下同
    ）1,800 元，並記違規點數3 點。
二、聲明異議意旨略以: 伊在大林路路口號誌燈為紅燈時，已暫
    停於大林路與福吉三街交岔口之大林路上待轉區，伊一邊等
    待左轉福吉三街，一邊整理身上的物品，嗣福吉三街轉為綠
    燈後，伊沿福吉三街直行，於穿越馬路中央時，福吉三街之
    燈號已由綠燈轉為黃燈，伊隨即遭員警攔停表示伊闖紅燈（
    紅燈左轉），伊不服員警開立之紅單，當下並未於舉發通知
    單上簽名，且要求警方提示相關錄影或攝影記錄，爰依法聲
    明異議，請求撤銷原處分云云。
三、按汽車駕駛人行經有燈光號誌管制之交岔路口闖紅燈者，處
    1,800 元以上5,400 元以下罰鍰，並記違規點數3 點，道路
    交通管理處罰條例第53條第1 項、第63條第1 項第3 款定有
    明文。
四、經查：
(一)、上開違規事實，業據證人即舉發員警陳建豪於本院訊問中具
    結證稱：當時是晚上，沒有下雨，視線良好且無遮蔽物，渠
    是沿福吉三街往大林路方向行駛，異議人本應待大林路口號
    誌燈轉換成綠燈時，才能行駛到大林路口停止線前左轉福吉
    三街之待轉區，但異議人卻在大林路口號誌燈為紅燈時，逕
    行至大林路口停止線前之待轉區內，隨後直接左轉至福吉三
    街，渠見狀始繞到對向車道攔停異議人等語綦詳（見本院卷
    100 年7 月11日訊問筆錄），並當庭繪製舉發當時交通位置
    圖1 紙在卷可稽。雖異議人辯稱伊穿越馬路中央時，福吉三
    街之號誌燈已由綠燈轉為黃燈，伊隨遭員警攔停表示伊闖紅
    燈云云，惟證人陳建豪亦證稱: 倘車輛在燈號剛轉換時闖紅
    燈，渠不會攔停，但若是燈號已轉變幾秒後，有車輛闖紅燈
    ，渠就會舉發，當時渠是在福吉三街號誌燈為綠燈時攔停異
    議人等語明確（見本院卷100 年7 月11日訊問筆錄），足認
    證人自始即非針對異議人所辯稱伊直行福吉三街時燈號轉換
    乙節而舉發異議人，實則係因異議人先前闖越大林路口之紅
    燈號誌後左轉福吉三街之違規行為而開單舉發。復參諸異議
    人於證人在本院就舉發經過為證述後，先供稱: 伊於大林路
    口號誌燈為紅燈時就已經在待轉區等待了，伊大約等待了 2
    、3 秒等語，復改稱: 伊在待轉區待了好一陣子，因伊剛下
    火車，所以趁福吉三街號誌燈為紅燈時整理身上物品，整理
    好後就趕快往福吉三街騎去等情，益徵異議人供述反覆不一
    ，已有可疑。反觀證人就本件舉發經過，於本院審理中到庭
    結證綦詳，其證述舉發過程連續而完整，而證人與異議人間
    ，並無怨隙，且素不相識，衡情證人應無設詞攀誣，或虛構
    違規事實以陷害異議人之理，是證人陳建豪上開證述內容，
    經核尚無不可採信之處，自堪採信，是以異議人上開違規之
    行為應堪認定。
(二)、至原舉發機關雖未能提出異議人違規照片等資料供異議人檢
    視，然「當場舉發」交通違規並不以攝影或照相存證為其要
    件，亦不以舉發錄影或照片為唯一之證明方法，若舉發警員
    係親眼見聞違規經過，並經以證人之身分具結後為證述，此
    證人證詞仍不失為證明方法之一種。若強求各種交通違規行
    為均需以照片為其裁罰依據，事實上殆不可行。茲因諸多違
    規行為之發生往往驟然而現、違規狀態稍縱即逝，無法期待
    執勤警員就一瞬間突發之交通違規行為，於發現後能及時攝
    影取證，事實上僅能仰賴舉發警員親身目視所見為之，別無
    其他舉證之可能。是以，異議人指稱原舉發機關未提出其餘
    事證證明異議人違規事實等節，亦不足為採，從而本件異議
    人確有闖越紅燈違規左轉乙節，堪以認定。
五、異議人確有上開闖紅燈之違規事實，已如前述，原處分機關
    依道路交通管理處罰條例第53條第1 項、第63條第1 項第 3
    款之規定，並參酌違反道路交通管理事件統一裁罰標準表，
    裁處異議人罰鍰1,800 元，並記違規點數3 點，經核即無不
    合。異議人以其並未闖紅燈為由，向本院聲明異議，為無理
    由，應予駁回，爰裁定如主文。
六、據上論斷，應依道路交通管理處罰條例第87條第2 項、道路
    交通事件處理辦法第18條，裁定如主文。
中    華    民    國   100    年    11    月    9     日
                    交通法庭  法  官  涂光慧
以上正本證明與原本無異。
如不服本裁定應於送達後5 日內向本院提出抗告狀。
                              書記官  周瑋芷
中    華    民    國   100    年    11    月    16    日